臺灣高等法院高雄分院刑事判決　　　　　　　　 九十一年度上訴字第三四五號
　　上　訴　人
　　即　被　告　甲○○
右上訴人因違反毒品危害防制條例案件，不服臺灣高雄地方法院九十年度訴字第二六
三五號，中華民國九十年十二月二十七日第一審判決（起訴案號：臺灣高雄地方法院
檢察署九十年度毒偵字第四○八三號），提起上訴（移送併辦案號：台灣高雄地方法
院檢察署九十一年度毒偵字第一０四五號），本院判決如左：
    主  文
原判決撤銷。
甲○○連續施用第一級毒品，累犯，處有期徒刑拾壹月。
    事  實
一、毆世賢曾於民國八十二年間，因違反肅清煙毒條例案件，經原審法院判處有期徒
    刑三年三月；又於八十三年間因違反麻醉藥品管理條例案件，經原審法院判處有
    期徒刑五月，兩案定應執行刑為有期徒刑三年五月，自八十三年五月四日入監服
    刑，於八十四年十月二日假釋出獄，刑期至八十六年八月六日屆滿執行完畢。再
    於八十七年間，因施用毒品案件，經原審法院以八十七年度毒聲字第二九七八號
    裁定送勒戒處所觀察、勒戒，結果認有繼續施用毒品傾向，而以八十七年度毒聲
    字第三二八五號裁定施以強制戒治處分，復經原審法院以八十八年度毒聲字第二
    九六九號裁定停止戒治，並交付保護管束期滿，而由台灣高雄地方法院檢察署檢
    察官於八十八年十一月十八日以八十八年度戒毒偵字第三三一號不起訴處分。詎
    於五年內又基於概括犯意，自八十九年七月初起至九十年七月十六日止，連續在
    高雄市○鎮區○○路旁公園公廁內，以將海洛因羼水注射進入體內之方式施用第
    一級毒品海洛因多次，嗣於九十年七月十九日，經警採尿送驗呈嗎啡陽性反應而
    查獲。復自同年八月起，基於上開施用第一級毒品之概括犯意，以同樣方式在其
    住處施用第一級毒品海洛因，最後一次於同年九月十二日晚上十時許，在其住處
    施用。嗣於同年九月十四日因另犯強盜案被警查獲，採尿送驗，呈嗎啡陽性反應
    。
二、案經高雄市政府警察局鹽埕分局、高雄市政府警察局鼓山分局報告臺灣高雄地方
    法院檢察署檢察官偵查起訴及移送本院併辦。
    理  由
一、訊據上訴人即被告毆世賢對於右揭事實，坦承不諱，於警訊及偵查中亦同此直承
    無異，且被告為第一次為警查獲時所採集之尿液，經送驗結果呈嗎啡陽性反應，
    此有高雄市立凱旋醫院九十年八月三日高市凱醫檢字第００一八二號煙毒尿液檢
    驗成績書在卷可稽（見警卷第六、七頁），第二次為警查獲時所採集之尿液，經
    送驗結果亦呈嗎啡陽性反應，此有高雄市立凱旋醫院九十年十月五日高市凱醫檢
    字第００二三九號煙毒尿液檢驗成績書在卷可稽（見併辦警卷第六、七頁），被
    告自白施用毒品之行為與事實相符，其施用第一級毒品海洛因之犯行洵堪認定。
    被告前於八十七年間，因施用毒品案件，經臺灣高雄地方法院以八十七年度毒聲
    字第二九七八號裁定送勒戒處所觀察、勒戒，結果認有繼續施用毒品傾向，而以
    八十七年度毒聲字第三二八五號裁定施以強制戒治處分，復經臺灣高雄地方法院
    以八十八年度毒聲字第二九六九號裁定停止戒治，並交付保護管束期滿，而由台
    灣高雄地方法院檢察署檢察官於八十八年十一月十八日以八十八年度戒毒偵字第
    三三一號不起訴處分確定，有前開不起訴處分書一紙在卷可按，其於五年內再犯
    毒品危害防制條例第十條之罪，依同條例第二十條第三項之規定，應依法論科。
二、核被告所為，係犯毒品危害防制條例第十條第一項之罪。其持有毒品之低度行為
    為施用毒品之高度行為所吸收，不另論罪。被告多次施用第一級毒品之行為，時
    間密接，均犯構成要件相同之罪，顯係基於概括犯意為之，為連續犯，應依刑法
    第五十六條之規定論以一罪，並加重其刑。被告曾於八十二年間，因違反肅清煙
    毒條例案件，經臺灣高雄地方法院判處有期徒刑三年三月確定；又於八十三年間
    因違反麻醉藥品管理條例案件，經臺灣高雄地方法院判處有期徒刑五月確定，兩
    案定應執行刑三年五月，自八十三年五月四日入監服刑，於八十四年十月二日假
    釋出獄，刑期至八十六年八月六日屆滿以已執行論，此有本院被告全國前案紀錄
    表及台灣高雄地方法院檢察署刑案資料查註紀錄表各一份在卷可按，其前受有期
    徒刑之執行完畢後，於五年以內再犯本件最重本刑為有期徒刑以上之罪，為累犯
    ，應依刑法第四十七條之規定，遞加重其刑。檢察官雖僅就被告於九十年七月十
    六日以前之犯罪行為起訴，餘者未於起訴書中及，但連續犯為裁判上一罪，檢
    察官就犯罪事實一部起訴，依刑事訴訟法第二百六十七條規定，其效力及於全部
    ，法院自得併予審判。
三、原審為科刑之判決，固非無見，惟原判決就屬起訴效力所及，而未於起訴書中敘
    明之部分（即檢察官移送本院併辦部分），不及審酌，自有未合，被告上訴雖無
    理由，但原判決既有上述之可議，即屬無可維持，應由本院撤銷改判，爰審酌被
    告施用毒品之犯行，性質上乃屬對自我身心健康之自戕行為，其行為本身對社會
    所造成之損害並非直接、巨大，以及其犯罪動機、目的、手段、所生危害及犯罪
    後坦承犯行等一切情狀，量處有期徒刑拾壹月（檢察官移送併辦，本院審酌之犯
    罪情節較前為重，自應量處較原審為重之刑）。
據上論斷，應依刑事訴訟法第三百六十九條第一項前段、第三百六十四條、第二百九
十九條第一項前段、毒品危害防制條例第十條第一項，刑法第十一條前段、第五十六
條、第四十七條，判決如主文。
本案經檢察官張金塗到庭執行職務。
中    華    民    國    九十一    年      四        月       十七       日
                              臺灣高等法院高雄分院刑事第四庭
                                  審判長法官  蕭權閔
                                        法官  陳吉雄
                                        法官  陳啟造
右正本證明與原本無異。
如不服本判決應於收受本判決後十日內向本院提出上訴書狀，其未述上訴理由者，
並得於提起上訴後十日內向本院補提理由書狀（均須按他造當事人之人數附繕本)「
切勿逕送上級法院」。
                                      書記官  白蘭
中    華    民    國    九十一    年      四        月       十九       日
附錄：本判決論罪科刑法條全文
毒品危害防制條例第十條第一項
施用第一級毒品者，處六月以上五年以下有期徒刑。
                                                                  Ａ
